---
title: "Panama Papers - Offshore-Leaks Papers - Bahamas papers - Paradise-Papers"
author: "Jaremczuk Sebastian Ezequiel"
output:
  html_document:
    df_print: paged
    toc: yes
  html_notebook:
    code_folding: hide
    number_sections: yes
    toc: yes
---


```{r message=FALSE, warning=FALSE, include=FALSE, paged.print=FALSE}

# knitr::opts_knit$set(root.dir = "..")

```

```{r message=FALSE, warning=FALSE, include=FALSE, paged.print=FALSE}

#general
require(purrr)
require(tidyverse)
require(data.table)
require(lubridate)
require(stringr)
require(ggvis)
require(ggplot2)
require(forcats)
require(ggmap)
require(highcharter)
require(broom)
require(plotly)
require(stringi)

#network plot
require(igraph)
require(ggmap)
require(sna)
require(intergraph)
require(ggnetwork)
require('visNetwork')

require(viridis)

# achieve/appendices
require(GGally)
require(networkD3)


```


# Datos Originales


```{r message=FALSE, warning=FALSE, include=FALSE, paged.print=FALSE}

Entities <- as.data.table(read.csv(file="../datos/datos_originales_kaggle/Entities.csv",na.strings=c("","NA"),stringsAsFactors = FALSE))

Addresses <- as.data.table(read.csv(file="../datos/datos_originales_kaggle/Addresses.csv",na.strings=c("","NA"),stringsAsFactors = FALSE))

Intermediaries <- as.data.table(read.csv(file="../datos/datos_originales_kaggle/Intermediaries.csv",na.strings=c("","NA"),stringsAsFactors = FALSE))

Officers <- as.data.table(read.csv(file="../datos/datos_originales_kaggle/Officers.csv",na.strings=c("","NA"),stringsAsFactors = FALSE))

Edges <- as.data.table(read.csv(file="../datos/datos_originales_kaggle/all_edges.csv",na.strings=c("","NA"), stringsAsFactors = FALSE))


```

## Entidades

```{r echo=FALSE, message=FALSE, warning=FALSE, paged.print=TRUE}

head(Entities)


```

## Direcciones

```{r echo=FALSE, message=FALSE, warning=FALSE, paged.print=TRUE}
head(Addresses)

```

## Intermediarios

```{r echo=FALSE, message=FALSE, warning=FALSE}
head(Intermediaries)

```


## Officers - Personas

```{r echo=FALSE, message=FALSE, warning=FALSE}
head(Officers)


```


## Relaciones

```{r echo=FALSE, message=FALSE, warning=FALSE}
head(Edges)
```


# Entidades

Analisis exclusivo de las entidades

## Entidades por pais


```{r echo=FALSE, message=FALSE, warning=FALSE}

Entities_country =
  Entities %>%
  #filter(countries != "") %>%
  group_by(countries) %>%
  summarise(
    N = n()
  ) %>%
  arrange(desc(N))
  
ggplot(Entities_country[1:15,], aes(x = reorder(countries,-N), y = N, fill = countries)) +
  geom_bar(stat = "identity") +
  geom_label(aes(label=N)) +
  guides(fill="none") +
  theme(axis.text.x = element_text(angle = 45,hjust = 1)) +
  labs(caption="Donyoe",title=" TOP Paises en cantidad de Entidades") +
  xlab(NULL)+ylab(NULL)


```

## Entidades por jurisdiccion

```{r echo=FALSE, message=FALSE, warning=FALSE}

Entities_juridicion =
  Entities %>%
  group_by(jurisdiction_description) %>%
  summarise(
    N = n()
  ) %>%
  arrange(desc(N))


ggplot(Entities_juridicion[1:15,],aes(x = reorder(jurisdiction_description,-N), y = N, fill = jurisdiction_description)) +
  geom_bar(stat="identity") +
  geom_label(aes(label=N)) +
  guides(fill="none") +
  theme(axis.text.x = element_text(angle = 45,hjust = 1)) +
  labs(caption="Donyoe",title=" TOP Jurisdiccion en cantidad de Entidades")


```

## Entidades por Status

```{r echo=FALSE, message=FALSE, warning=FALSE}

Entities_status =
  Entities %>%
  group_by(status) %>%
  summarise(
    N = n()
  ) %>%
  arrange(desc(N))
  

ggplot(Entities_status[1:10,], aes(x = reorder(status,-N), y = N, fill = status)) +
  geom_bar(stat="identity") +
  geom_label(aes(label=N)) +
  guides(fill="none") +
  theme(axis.text.x = element_text(angle = 45,hjust = 1)) +
  labs(caption="Donyoe",title=" TOP Status por cantidad de Entidades") +
  xlab(NULL)+ylab(NULL)

```

## Entidades por proveedor de Servicios

```{r echo=FALSE, message=FALSE, warning=FALSE}

Entities_service_provider =
  Entities %>%
  group_by(service_provider) %>%
  summarise(
    N = n()
  ) %>%
  arrange(desc(N))


ggplot(Entities_service_provider, aes( x = reorder(service_provider,-N), y = N, fill = service_provider)) +
  geom_bar(stat="identity") +
  geom_label(aes(label=N)) +
  guides(fill="none") +
  theme(axis.text.x = element_text(angle = 45,hjust = 1)) +
  labs(caption="Donyoe",title=" TOP Proveedor de Servicios en cantidad de Entidades ")+
  xlab(NULL)+ylab(NULL)

```

## Entidades por Fuente de Informacion


```{r echo=FALSE, message=FALSE, warning=FALSE}

Entities_source =
  Entities %>%
  group_by(sourceID) %>%
  summarise(
    N = n()
  ) %>%
  arrange(desc(N))

ggplot(Entities_source, aes( x = reorder(sourceID,-N), y = N, fill = sourceID)) +
  geom_bar(stat="identity") +
  geom_label(aes(label=N)) +
  guides(fill="none") +
  theme(axis.text.x = element_text(angle = 45,hjust = 1)) +
  labs(caption="Donyoe",title=" TOP Fuente de Informacion")+
  xlab(NULL)+ylab(NULL)



```



# Direcciones

## Direcciones por Pais

```{r echo=FALSE, message=FALSE, warning=FALSE}

Addresses_country =
  Addresses %>%
  group_by(countries) %>%
  summarise(
    N = n()
  ) %>%
  arrange(desc(N))


ggplot(Addresses_country[1:15,], aes( x = reorder(countries,-N), y = N, fill = countries)) +
  geom_bar(stat="identity") +
  geom_label(aes(label=N)) +
  guides(fill="none") +
  theme(axis.text.x = element_text(angle = 45,hjust = 1)) +
  labs(caption="Donyoe",title=" TOP Paises de acuerdo a la direccion")+
  xlab(NULL)+ylab(NULL)

```




# Officers (Personas declaradas en las empresas)

## Officers por Pais
```{r echo=FALSE, message=FALSE, warning=FALSE}

Officers_country =
  Officers %>%
  group_by(countries) %>%
  summarise(
    N = n()
  ) %>%
  arrange(desc(N))

ggplot(Officers_country[1:15,], aes( x= reorder(countries,-N), y = N, fill= countries)) +
  geom_bar(stat="identity") +
  geom_label(aes(label=N)) +
  guides(fill="none") +
  theme(axis.text.x = element_text(angle = 45,hjust = 1)) +
  labs(caption="Donyoe",title=" TOP Paises por Officers ")+
  xlab(NULL)+ylab(NULL)

```


# Intermediaries (Intermediarios)

## Intermediarios por Pais

```{r echo=FALSE, message=FALSE, warning=FALSE}

Intermediaries_country =
  Intermediaries %>%
  group_by(countries) %>%
  summarise(
    N = n()
  ) %>%
  arrange(desc(N))

ggplot(Intermediaries_country[1:15,], aes( x= reorder(countries,-N), y=N, fill=countries)) +
  geom_bar(stat="identity") +
  geom_label(aes(label=N)) +
  guides(fill="none") +
  theme(axis.text.x = element_text(angle = 45,hjust = 1)) +
  labs(caption="Donyoe",title=" TOP Paises de Intermediarios") +
  xlab(NULL)+ylab(NULL)

```


# Edges (Aristas)

## Tipo de Relacion

```{r echo=FALSE, message=FALSE, warning=FALSE}

Edges_tipo_relacion =
  Edges %>%
  group_by(rel_type) %>%
  summarise(
    N = n()
  ) %>%
  arrange(desc(N))

ggplot(Edges_tipo_relacion[1:15,], aes(x=reorder(rel_type,-N), y=N, fill=rel_type)) +
  geom_bar(stat="identity") +
  geom_label(aes(label=N)) +
  guides(fill="none") +
  theme(axis.text.x = element_text(angle = 45,hjust = 1)) +
  labs(caption="Donyoe",title=" TOP Tipo de Relacion ")+
  xlab(NULL)+ylab(NULL)

```

