---
title: "Junta Data de las 4 Investigaciones"
output: 
  html_notebook:
    toc: yes
    number_sections: true
    code_folding: hide
---


```{r setup, include=FALSE, echo=FALSE, message=FALSE, warning=FALSE, paged.print=FALSE}
knitr::opts_knit$set(root.dir = "..")
```



```{r message=FALSE, warning=FALSE, include=FALSE}
# incluyo archivo con defines y funciones
source("./R/00_Defines_VariablesGlobales_Universos.R")
source("./R/01_01_lectura_datos_originales_rds.R")

```


# Analisis de las aristas

## analisis de estructura original del dataset de aristas

```{r}
########################
# junto los datos de las investigaciones
########################
print("variables que contiene cada investigacion")
print("bahamas")
names(bahamas_leaks_edges)
print("offshore leaks")
names(offshore_leaks_edges)
print("panama papers")
names(panama_papers_edges)
print("paradise papers")
names(paradise_papers_edges)

glimpse(bahamas_leaks_edges)
glimpse(offshore_leaks_edges)
glimpse(panama_papers_edges)
glimpse(paradise_papers_edges)

unique(bahamas_leaks_edges$rel_type)

unique(offshore_leaks_edges$link)
unique(offshore_leaks_edges$TYPE)

unique(panama_papers_edges$TYPE)
unique(panama_papers_edges$link)

unique(paradise_papers_edges$TYPE)
unique(paradise_papers_edges$link)

```

se puede ver que las aristas son parecidas en casi todas las investigaciones

la variable link y type definen el tipo de relacion que tienen los nodos. Sin embargo la variable link es mas detallada

la informacion de la investigacion de bahamas no tiene tanto detalle como los otras investigaciones. Se puede observar que tampoco es un grafo direccionable como si son las otras investigaciones

paradise papers en el link tiene demasiado detalle o concatenacion de varios tipos de relacion


## analisis de valores NA

```{r}
print("bahamas")
apply(bahamas_leaks_edges, 2, function(x) { table(is.na(x))})
print("offshore")
apply(offshore_leaks_edges, 2, function(x) { table(is.na(x))})
print("panama")
apply(panama_papers_edges, 2, function(x) { table(is.na(x))})
print("paradise")
apply(paradise_papers_edges, 2, function(x) { table(is.na(x))})

```

se puede ver que las fechas es un gran faltante en todas las investigaciones


## Criterios de union de aristas

se propone duplicar la columna rel_type de bahamas para poder unirlas con las otras investigaciones y no perder el detalle de las demas en la columna link

se eliminan las fechas

```{r}
names(bahamas_leaks_edges)
names(offshore_leaks_edges)
names(panama_papers_edges)
names(paradise_papers_edges)


```

modifico el dataset de bahamas para juntarlo con los demas

```{r}

names(bahamas_leaks_edges) = c("START_ID", "TYPE", "END_ID", "sourceID")
# agrego la columna duplicada llamada link
bahamas_leaks_edges$link = bahamas_leaks_edges$TYPE

glimpse(bahamas_leaks_edges)

```

## junto aristas


```{r}

edges = rbind(
  bahamas_leaks_edges[,c("START_ID", "TYPE", "END_ID", "link", "sourceID" )],
  offshore_leaks_edges[,c("START_ID", "TYPE", "END_ID", "link", "sourceID")],
  panama_papers_edges[,c("START_ID", "TYPE", "END_ID", "link", "sourceID")],
  paradise_papers_edges[,c("START_ID", "TYPE", "END_ID", "link", "sourceID")]
)

# elimino duplicados
edges = edges[!duplicated(edges),]

3142523 - 3111870


```

grabo las aristas

```{r}

# saveRDS(edges, file = "./salidas_datos/originales_unidos/edges.rds")

```


# Analisis de Nodos



```{r}
names(bahamas_leaks_nodes_entity)
names(offshore_leaks_nodes_entity)
names(panama_papers_nodes_entity)
names(paradise_papers_nodes_entity)


```

nuevamente el unico dataset distinto es el de la investigacion de bahamas


analizamos primero los NA

```{r}

print("bahamas")
apply(bahamas_leaks_nodes_entity, 2, function(x) { table(is.na(x))})
print("offshore")
apply(offshore_leaks_nodes_entity, 2, function(x) { table(is.na(x))})
print("panama")
apply(panama_papers_nodes_entity, 2, function(x) { table(is.na(x))})
print("paradise")
apply(paradise_papers_nodes_entity, 2, function(x) { table(is.na(x))})

```

## juntar datasets por tipo

### entidades

```{r}

names(bahamas_leaks_nodes_entity)
names(offshore_leaks_nodes_entity)
names(panama_papers_nodes_entity)
names(paradise_papers_nodes_entity)

bahamas_leaks_nodes_entity =
  bahamas_leaks_nodes_entity %>%
  select(- `labels(n)`, - address, - type)

offshore_leaks_nodes_entity =
  offshore_leaks_nodes_entity %>%
  select(-inactivation_date, -struck_off_date)

panama_papers_nodes_entity =
  panama_papers_nodes_entity %>%
  select(-inactivation_date, -struck_off_date)

paradise_papers_nodes_entity =
  paradise_papers_nodes_entity %>%
  select(-inactivation_date, -struck_off_date)


entities =
  rbind(
    bahamas_leaks_nodes_entity,
    offshore_leaks_nodes_entity,
    panama_papers_nodes_entity,
    paradise_papers_nodes_entity
  )



```

### addresses


```{r}

names(bahamas_leaks_nodes_address)
names(offshore_leaks_nodes_address)
names(panama_papers_nodes_address)
names(paradise_papers_nodes_address)
 

```

analisis de NAs en addresses de bahamas unicamente porque tiene variables de mas y no pareceria razonable que esten completas

```{r}

apply(bahamas_leaks_nodes_address, 2, function(x) { table(is.na(x))})


```

efectivamente todas las variables que estan demas tiene  todas NAs

```{r}

bahamas_leaks_nodes_address =
  bahamas_leaks_nodes_address %>%
  select(names(offshore_leaks_nodes_address))


```

junto los datasets de addresses

```{r}

address =
  rbind(
    bahamas_leaks_nodes_address,
    offshore_leaks_nodes_address,
    panama_papers_nodes_address,
    paradise_papers_nodes_address
  )


```


### Intermediary

```{r}
names(bahamas_leaks_nodes_intermediary)
names(offshore_leaks_nodes_intermediary)
names(panama_papers_nodes_intermediary)
names(paradise_papers_nodes_intermediary)


```

nuevamente pasa lo mismo


```{r}
apply(bahamas_leaks_nodes_intermediary, 2, function(x) { table(is.na(x))})
```



```{r}



bahamas_leaks_nodes_intermediary =
  bahamas_leaks_nodes_intermediary %>%
  select(names(offshore_leaks_nodes_intermediary))


```

analisis de la variable status para eliminarla si corresponde

```{r}

table(is.na(bahamas_leaks_nodes_intermediary$status))
table(is.na(offshore_leaks_nodes_intermediary$status))
table(is.na(panama_papers_nodes_intermediary$status))


```

se elimina porque solo lo usa panama papers

```{r}

bahamas_leaks_nodes_intermediary =
  bahamas_leaks_nodes_intermediary %>%
  select(-status)

offshore_leaks_nodes_intermediary =
  offshore_leaks_nodes_intermediary %>%
  select(-status)

panama_papers_nodes_intermediary =
  panama_papers_nodes_intermediary %>%
  select(-status)


```


junto los datasets

```{r}

intermediary =
  rbind(
    bahamas_leaks_nodes_intermediary,
    offshore_leaks_nodes_intermediary,
    panama_papers_nodes_intermediary,
    paradise_papers_nodes_intermediary
  )

```


### officers

```{r}

names(bahamas_leaks_nodes_officer)
names(offshore_leaks_nodes_officer)
names(panama_papers_nodes_officer)
names(paradise_papers_nodes_officer)


```


analiso variable status de bahamas y de paradise para ver si se justifica agregar en los otros datasets

```{r}
table(is.na(bahamas_leaks_nodes_officer$status))
table(is.na(paradise_papers_nodes_officer$status))


```

se elimina la variable.

se analizan las otras variables de bahamas


```{r}

apply(bahamas_leaks_nodes_officer, 2, function(x) { table(is.na(x))})


```


```{r}

bahamas_leaks_nodes_officer =
  bahamas_leaks_nodes_officer %>%
  select(names(offshore_leaks_nodes_officer))

paradise_papers_nodes_officer =
  paradise_papers_nodes_officer %>%
  select(-status)
```


junto los datasets

```{r}


officers =
  rbind(
    bahamas_leaks_nodes_officer,
    offshore_leaks_nodes_officer,
    panama_papers_nodes_officer,
    paradise_papers_nodes_officer
  )


```



# grabar datos 

```{r}

# saveRDS(entities, file = "./salidas_datos/originales_unidos/entities.rds")
# saveRDS(address, file = "./salidas_datos/originales_unidos/address.rds")
# saveRDS(intermediary, file = "./salidas_datos/originales_unidos/intermediary.rds")
# saveRDS(officers, file = "./salidas_datos/originales_unidos/officers.rds")

```

# Analisis NAs tipo de nodos

```{r}

entities =
  entities %>%
  mutate(
    sourceID = if_else(stringr::str_detect(sourceID, "Paradise Papers"), "Paradise Papers", sourceID )
  )


intermediary =
  intermediary %>%
  mutate(
    sourceID = if_else(stringr::str_detect(sourceID, "Paradise Papers"), "Paradise Papers", sourceID )
  )

address =
  address %>%
  mutate(
    sourceID = if_else(stringr::str_detect(sourceID, "Paradise Papers"), "Paradise Papers", sourceID )
  )

officers =
  officers %>%
  mutate(
    sourceID = if_else(stringr::str_detect(sourceID, "Paradise Papers"), "Paradise Papers", sourceID )
  )

table(intermediary$sourceID)


print("entities")
# a = (gapply( object = entities, groups = "sourceID", FUN =  function(x) { (is.na(x))}))

ap_ent_bahamas = apply(entities[entities$sourceID == "Bahamas Leaks",], 2, function(x) { table(is.na(x))})
ap_ent_offshore = apply(entities[entities$sourceID == "Offshore Leaks",], 2, function(x) { table(is.na(x))})
ap_ent_panama = apply(entities[entities$sourceID == "Panama Papers",], 2, function(x) { table(is.na(x))})
ap_ent_paradise = apply(entities[entities$sourceID == "Paradise Papers",], 2, function(x) { table(is.na(x))})

print("intermediary")
ap_int_bahamas = apply(intermediary[intermediary$sourceID == "Bahamas Leaks",], 2, function(x) { table(is.na(x))})
ap_int_offshore = apply(intermediary[intermediary$sourceID == "Offshore Leaks",], 2, function(x) { table(is.na(x))})
ap_int_panama = apply(intermediary[intermediary$sourceID == "Panama Papers",], 2, function(x) { table(is.na(x))})
ap_int_paradise = apply(intermediary[intermediary$sourceID == "Paradise Papers",], 2, function(x) { table(is.na(x))})

print("address")
ap_add_bahamas = apply(address[address$sourceID == "Bahamas Leaks",], 2, function(x) { table(is.na(x))})
ap_add_offshore = apply(address[address$sourceID == "Offshore Leaks",], 2, function(x) { table(is.na(x))})
ap_add_panama = apply(address[address$sourceID == "Panama Papers",], 2, function(x) { table(is.na(x))})
ap_add_paradise = apply(address[address$sourceID == "Paradise Papers",], 2, function(x) { table(is.na(x))})

print("officers")
ap_off_bahamas = apply(officers[officers$sourceID == "Bahamas Leaks",], 2, function(x) { table(is.na(x))})
ap_off_offshore = apply(officers[officers$sourceID == "Offshore Leaks",], 2, function(x) { table(is.na(x))})
ap_off_panama = apply(officers[officers$sourceID == "Panama Papers",], 2, function(x) { table(is.na(x))})
ap_off_paradise = apply(officers[officers$sourceID == "Paradise Papers",], 2, function(x) { table(is.na(x))})




# ap_int = apply(intermediary, 2, function(x) { table(is.na(x))})
# 
# ap_ad = apply(address, 2, function(x) { table(is.na(x))})
# 
# ap_ad = apply(officers, 2, function(x) { table(is.na(x))})

```


analisis de los TRUE / FALSE en cada variable

```{r}

# col1 = as_data_frame(str_split_fixed(rownames(as.matrix((unlist(ap_ent_bahamas)))), "\\.", 2))
# col2 = as_data_frame(as.matrix((unlist(ap_ent_bahamas))))
# dt_ent_bahamas = cbind.data.frame(col1, col2)
# names(dt_ent_bahamas) = c("variable", "es_NA", "cantidad")



col1 = as_data_frame(str_split_fixed(rownames(as.matrix((unlist(ap_ent_bahamas)))), "\\.", 2))
col2 = as_data_frame(as.matrix((unlist(ap_ent_bahamas))))
dt_ent_bahamas = cbind.data.frame(col1, col2)
names(dt_ent_bahamas) = c("variable", "es_NA", "cantidad")

col1 = as_data_frame(str_split_fixed(rownames(as.matrix((unlist(ap_ent_offshore)))), "\\.", 2))
col2 = as_data_frame(as.matrix((unlist(ap_ent_offshore))))
dt_ent_offshore = cbind.data.frame(col1, col2)
names(dt_ent_offshore) = c("variable", "es_NA", "cantidad")

col1 = as_data_frame(str_split_fixed(rownames(as.matrix((unlist(ap_ent_panama)))), "\\.", 2))
col2 = as_data_frame(as.matrix((unlist(ap_ent_panama))))
dt_ent_panama = cbind.data.frame(col1, col2)
names(dt_ent_panama) = c("variable", "es_NA", "cantidad")

col1 = as_data_frame(str_split_fixed(rownames(as.matrix((unlist(ap_ent_paradise)))), "\\.", 2))
col2 = as_data_frame(as.matrix((unlist(ap_ent_paradise))))
dt_ent_paradise = cbind.data.frame(col1, col2)
names(dt_ent_paradise) = c("variable", "es_NA", "cantidad")

##

col1 = as_data_frame(str_split_fixed(rownames(as.matrix((unlist(ap_int_bahamas)))), "\\.", 2))
col2 = as_data_frame(as.matrix((unlist(ap_int_bahamas))))
dt_int_bahamas = cbind.data.frame(col1, col2)
names(dt_int_bahamas) = c("variable", "es_NA", "cantidad")

col1 = as_data_frame(str_split_fixed(rownames(as.matrix((unlist(ap_int_offshore)))), "\\.", 2))
col2 = as_data_frame(as.matrix((unlist(ap_int_offshore))))
dt_int_offshore = cbind.data.frame(col1, col2)
names(dt_int_offshore) = c("variable", "es_NA", "cantidad")

col1 = as_data_frame(str_split_fixed(rownames(as.matrix((unlist(ap_int_panama)))), "\\.", 2))
col2 = as_data_frame(as.matrix((unlist(ap_int_panama))))
dt_int_panama = cbind.data.frame(col1, col2)
names(dt_int_panama) = c("variable", "es_NA", "cantidad")

col1 = as_data_frame(str_split_fixed(rownames(as.matrix((unlist(ap_int_paradise)))), "\\.", 2))
col2 = as_data_frame(as.matrix((unlist(ap_int_paradise))))
dt_int_paradise = cbind.data.frame(col1, col2)
names(dt_int_paradise) = c("variable", "es_NA", "cantidad")

##

col1 = as_data_frame(str_split_fixed(rownames(as.matrix((unlist(ap_add_bahamas)))), "\\.", 2))
col2 = as_data_frame(as.matrix((unlist(ap_add_bahamas))))
dt_add_bahamas = cbind.data.frame(col1, col2)
names(dt_add_bahamas) = c("variable", "es_NA", "cantidad")

col1 = as_data_frame(str_split_fixed(rownames(as.matrix((unlist(ap_add_offshore)))), "\\.", 2))
col2 = as_data_frame(as.matrix((unlist(ap_add_offshore))))
dt_add_offshore = cbind.data.frame(col1, col2)
names(dt_add_offshore) = c("variable", "es_NA", "cantidad")

col1 = as_data_frame(str_split_fixed(rownames(as.matrix((unlist(ap_add_panama)))), "\\.", 2))
col2 = as_data_frame(as.matrix((unlist(ap_add_panama))))
dt_add_panama = cbind.data.frame(col1, col2)
names(dt_add_panama) = c("variable", "es_NA", "cantidad")

col1 = as_data_frame(str_split_fixed(rownames(as.matrix((unlist(ap_add_paradise)))), "\\.", 2))
col2 = as_data_frame(as.matrix((unlist(ap_add_paradise))))
dt_add_paradise = cbind.data.frame(col1, col2)
names(dt_add_paradise) = c("variable", "es_NA", "cantidad")

##

col1 = as_data_frame(str_split_fixed(rownames(as.matrix((unlist(ap_off_bahamas)))), "\\.", 2))
col2 = as_data_frame(as.matrix((unlist(ap_off_bahamas))))
dt_off_bahamas = cbind.data.frame(col1, col2)
names(dt_off_bahamas) = c("variable", "es_NA", "cantidad")

col1 = as_data_frame(str_split_fixed(rownames(as.matrix((unlist(ap_off_offshore)))), "\\.", 2))
col2 = as_data_frame(as.matrix((unlist(ap_off_offshore))))
dt_off_offshore = cbind.data.frame(col1, col2)
names(dt_off_offshore) = c("variable", "es_NA", "cantidad")

col1 = as_data_frame(str_split_fixed(rownames(as.matrix((unlist(ap_off_panama)))), "\\.", 2))
col2 = as_data_frame(as.matrix((unlist(ap_off_panama))))
dt_off_panama = cbind.data.frame(col1, col2)
names(dt_off_panama) = c("variable", "es_NA", "cantidad")

col1 = as_data_frame(str_split_fixed(rownames(as.matrix((unlist(ap_off_paradise)))), "\\.", 2))
col2 = as_data_frame(as.matrix((unlist(ap_off_paradise))))
dt_off_paradise = cbind.data.frame(col1, col2)
names(dt_off_paradise) = c("variable", "es_NA", "cantidad")

##


```




```{r}

barras_analisis_NA <- function(ggdata) {
  
  ggplot(ggdata, aes(x = variable, y = cantidad, fill = es_NA)) +
    geom_bar(position = "dodge", stat = "identity") +
    theme(axis.text.x = element_text(angle = 45,hjust = 1))
  
}

barras_analisis_NA(dt_ent_bahamas)
barras_analisis_NA(dt_ent_offshore)
barras_analisis_NA(dt_ent_panama)
barras_analisis_NA(dt_ent_paradise)

barras_analisis_NA(dt_int_bahamas)
barras_analisis_NA(dt_int_offshore)
barras_analisis_NA(dt_int_panama)
barras_analisis_NA(dt_int_paradise)

barras_analisis_NA(dt_add_bahamas)
barras_analisis_NA(dt_add_offshore)
barras_analisis_NA(dt_add_panama)
barras_analisis_NA(dt_add_paradise)

barras_analisis_NA(dt_off_bahamas)
barras_analisis_NA(dt_off_offshore)
barras_analisis_NA(dt_off_panama)
barras_analisis_NA(dt_off_paradise)






```





## conclusion analisis NAs

* entidades
closed_date -> borrar
company type -> solo la tiene offshore
countries y country_codes -> bahamas no lo tiene en los demas safa aunq hay faltantes
libcRUC -> queda (ver bien que significa)
incorporation_date -> lo dejo aunqeu por ahora no voy a manejar fechas
jurisdiction y jurisdiction_description -> quedan
name y name_id -> quedan
note -> borrar
service_provider -> bahamas no lo tiene y paradise muy poquito. los otros estan completo
sourceID -> queda
status -> queda (paradise no lo tiene)
valid_until -> queda (ver bine significado)

* intermediary
se borra note nada mas

* address
name -> borrar (solo lo tiene paradise. antes ver bien que contiene)
note -> borrar

* officers
note -> borrar
country y country_code -> hay faltantes en varios principalmente en bahamas


## conclusion rapida

para avanzar rapido sin seguir perdiendo tanto tiempo en pulir los datos -> trabajar con 2 investigaciones
panama papers y offshore leaks

son las investigaciones con datos mas completos


paradise podria agregarse para algo particular

# veamos cuanta info dejamos afuera

```{r}

print("Entidades")
print(nrow(entities))

print("cantidad de datos de Bahamas")
print(nrow(entities %>% filter(sourceID == "Bahamas Leaks")))
print("cantidad de datos de offshore")
print(nrow(entities %>% filter(sourceID == "Offshore Leaks")))
print("cantidad de datos de panama")
print(nrow(entities %>% filter(sourceID == "Panama Papers")))
print("cantidad de datos de paradise")
print(nrow(entities %>% filter(sourceID == "Paradise Papers")))

print("")
print("")



print("Intermediary")
print(nrow(intermediary))

print("cantidad de datos de Bahamas")
print(nrow(intermediary %>% filter(sourceID == "Bahamas Leaks")))
print("cantidad de datos de offshore")
print(nrow(intermediary %>% filter(sourceID == "Offshore Leaks")))
print("cantidad de datos de panama")
print(nrow(intermediary %>% filter(sourceID == "Panama Papers")))
print("cantidad de datos de paradise")
print(nrow(intermediary %>% filter(sourceID == "Paradise Papers")))

print("")
print("")

print("Address")
print(nrow(address))

print("cantidad de datos de Bahamas")
print(nrow(address %>% filter(sourceID == "Bahamas Leaks")))
print("cantidad de datos de offshore")
print(nrow(address %>% filter(sourceID == "Offshore Leaks")))
print("cantidad de datos de panama")
print(nrow(address %>% filter(sourceID == "Panama Papers")))
print("cantidad de datos de paradise")
print(nrow(address %>% filter(sourceID == "Paradise Papers")))

print("")
print("")

print("Officers")
print(nrow(officers))

print("cantidad de datos de Bahamas")
print(nrow(officers %>% filter(sourceID == "Bahamas Leaks")))
print("cantidad de datos de offshore")
print(nrow(officers %>% filter(sourceID == "Offshore Leaks")))
print("cantidad de datos de panama")
print(nrow(officers %>% filter(sourceID == "Panama Papers")))
print("cantidad de datos de paradise")
print(nrow(officers %>% filter(sourceID == "Paradise Papers")))

print("")
print("")
     
# ap_add_bahamas = apply(address[address$sourceID == "Bahamas Leaks",], 2, function(x) { table(is.na(x))})
# ap_add_offshore = apply(address[address$sourceID == "Offshore Leaks",], 2, function(x) { table(is.na(x))})
# ap_add_panama = apply(address[address$sourceID == "Panama Papers",], 2, function(x) { table(is.na(x))})
# ap_add_paradise = apply(address[address$sourceID == "Paradise Papers",], 2, function(x) { table(is.na(x))})


```


## conclusion basada en volumen

sacar bahamas no habria mucho problema si los datos molestan

sacar paradise representa sacar un gran porcentaje de la base de datos por lo que se tratará de dejar

